臺灣高等法院刑事判決　　　　　　　 100年度上訴字第2212號
上　訴　人
即　被　告　高泉賓
指定辯護人　本院公設辯護人李廣澤
上列上訴人因違反槍砲彈藥刀械管制條例案件，不服臺灣臺北地
方法院100年度訴字第625號，中華民國100年6月23日第一審判決
（起訴案號：臺灣臺北地方法院檢察署100年度偵字第3314號）
，提起上訴，本院判決如下：
    主  文
上訴駁回。
    事  實
一、高泉賓曾於民國90年間因違反毒品危害防制條例案件，經臺
    灣臺北地方法院以90年度訴字第979號判決判處應執行有期
    徒刑一年六月，嗣經本院以91年度上訴字第939號判決駁回
    上訴，再經最高法院以91年度台上字第4977號判決駁回上訴
    確定，甫於94年9月30日縮短刑期執行完畢。詎高泉賓仍不
    知悛悔，明知江偉宏（已於99年3月16日死亡）前於99年3
    月初某日，在高泉賓位於新北市○○區○○路2之4號住處，
    所交付真實姓名、年籍不詳之綽號「阿敏」男子所有物品，
    為具有殺傷力之美國BERETTA廠92FS型口徑9mm制式半自動手
    槍一支（槍枝管制編號0000000000，含彈匣一個）、仿以色
    列IMI廠941FBL型口徑9mm制式半自動手槍一支（槍枝管制編
    號0000000000，含彈匣二個）、仿以色列IMI廠941FBL型口
    徑9mm制式半自動手槍一支（槍枝管制編號0000000000，含
    彈匣二個），及具有殺傷力之口徑9mm制式子彈五十七顆、
    口徑9mm制式子彈五顆（彈底均具撞擊痕跡）、口徑9.0mm制
    式彈殼組合直徑9mm金屬彈頭非制式子彈一顆、金屬彈殼組
    合直徑9.0±0.5mm金屬彈頭非制式子彈一顆、金屬彈殼組合
    直徑9.0±0.5mm金屬彈頭非制式子彈二顆（即子彈表面較黑
    者，起訴書誤載為一顆），暨不具殺傷力之金屬彈殼組合直
    徑9.0±0.5mm金屬彈頭非制式子彈十二顆、彈殼四顆、彈頭
    五顆，竟於99年6月間某日，因綽號「阿敏」之男子向其索
    討上揭槍彈，其為日後得以返還該等槍彈予綽號「阿敏」男
    子，明知未經主管機關許可，不得寄藏具有殺傷力之槍枝、
    子彈，仍基於寄藏槍枝及子彈之犯意，代為保管其已置放於
    前揭住處附近之上開具有殺傷力槍枝、子彈。嗣於100年1月
    26日1時20分許，在臺北市○○區○○街158號前，為警查獲
    高泉賓，並於其所使用之車號6355-UM號自用小客車引擎室
    ，扣得具殺傷力之美國BERETTA廠92FS型口徑9mm制式半自動
    手槍一支（槍枝管制編號0000000000，含彈匣一個）、仿以
    色列IMI廠941FBL型口徑9mm制式半自動手槍一支（槍枝管制
    編號0000000000，含彈匣二個）、仿以色列IMI廠941FBL型
    口徑9mm制式半自動手槍一支（槍枝管制編號0000000000，
    含彈匣二個）、口徑9mm制式子彈五十七顆（其中二十三顆
    業經警方送驗試射已擊發）、口徑9mm制式子彈五顆（彈底
    均具撞擊痕跡，其中一顆業經警方送驗試射已擊發）、口徑
    9mm制式彈殼組合直徑9.0mm金屬彈頭非制式子彈一顆（該子
    彈業經警方送驗試射已擊發）、金屬彈殼組合直徑9.0±0.5
    mm金屬彈頭非制式子彈一顆（該子彈業經警方送驗試射已擊
    發）、金屬彈殼組合直徑9.0±0.5mm金屬彈頭非制式子彈二
    顆（即子彈表面較黑者，其中一顆業經警方送驗試射已擊發
    ），及不具殺傷力之金屬彈殼組合直徑9.0±0.5mm金屬彈頭
    非制式子彈十二顆、彈殼四顆、彈頭五顆。
二、案經新北市政府警察局板橋分局報請臺灣臺北地方法院檢察
    署檢察官偵查起訴。
    理  由
甲、程序方面：
一、按刑事訴訟之鑑定，為證據調查方法之一種，係指由具有特
    別知識經驗之人或機關，就特別需要特殊知識經驗之事項，
    予以鑑識、測驗、研判及斷定，供為法院或檢察官認定事實
    之參考。刑事訴訟法第198條規定：「鑑定人由審判長、受
    命法官或檢察官就下列之人選任一人或數人充之：一、就鑑
    定事項有特別知識經驗者。二、經政府機關委任有鑑定職務
    者。」第208條第1項前段規定：「法院或檢察官得囑託醫院
    、學校或其他相當之機關、團體為鑑定」即本此旨。是上級
    檢察機關首長基於辦案實務需要，函示指定某類特殊案件之
    待鑑事項，囑託某一或某些特別具有該項專門知識經驗之機
    關，予以鑑定，並非法所不許。從而，警察機關逕依該函示
    辦理，按諸檢察一體及檢察官指揮調、偵查之原則，難認於
    法不合（最高法院96年度台上字第4177號判決亦可參照）。
    而本件承辦員警於案件未移送檢察官偵辦前之調查犯罪階段
    ，依據臺灣高等法院檢察署檢察長之概括授權，先行將本案
    扣案之槍、彈送請臺灣高等法院檢察署檢察長所概括選任之
    內政部警政署刑事警察局鑑定（此可參酌臺灣高等法院檢察
    署92年9月9日檢文允字第0921001203號函），該鑑定之程序
    即符合刑事訴訟法第208條第1項之規定，堪認卷附內政部警
    政署刑事警察局100年3月15日刑鑑字第1000013727號鑑定書
    具有證據能力。
二、次按被告以外之人於審判外之言詞或書面陳述，除法律有規
    定者外，不得作為證據，刑事訴訟法第159條第1項定有明文
    。又被告以外之人於審判外之陳述，雖不符同法第159條之1
    至第159條之4之規定，但經當事人於審判程序同意作為證據
    ，法院審酌該言詞陳述或書面陳述作成時之情況，認為適當
    者，亦得為證據；當事人、代理人或辯護人於法院調查證據
    時，知有第159條第1項不得為證據之情形，而未於言詞辯論
    終結前聲明異議者，視為有前項之同意，刑事訴訟法第159
    條之5亦有明文。經查，本件判決所援引被告以外之人於審
    判外之陳述，當事人及辯護人於本院準備程序中並未爭執該
    等陳述之證據能力，且迄至言詞辯論終結前亦未再聲明異議
    ，本院審酌上開證據資料製作時之情況，尚查無違法不當及
    證明力明顯過低之瑕疵，亦認為以之作為證據應屬適當，故
    揆諸前開法律規定與說明，爰逕依刑事訴訟法第159條之5規
    定，認前揭證據資料有證據能力。
乙、實體部分：
壹、有罪部分：
一、上揭事實，業據被告高泉賓於原審及本院審理時坦承不諱，
    並有扣案槍枝三支、子彈七十八顆、彈殼四顆、彈頭五顆足
    資佐證，而上開扣案之槍枝、子彈、彈殼、彈頭經警送內政
    部警政署刑事警察局分別以檢視法、比對顯微鏡法、性能檢
    驗法、試射法、電解腐蝕法鑑驗結果：「一、送鑑手槍一支
    （槍枝管制編號0000000000），認係口徑9mm制式半自動手
    槍，為美國BERETTA廠92FS型，送鑑時槍號巳遭磨滅，經以
    電解腐蝕法重現結果，研判槍號為「xxxxx726Z」（"x”表
    示無法重現），槍管內具6條右旋來復線，擊發功能正常，
    可供擊發同口徑制式子彈使用，認具殺傷力。二、送鑑手槍
    一支（槍枝管制編號0000000000，含彈匣二個），認係仿造
    槍，為仿以色列IMI廠941FBL型口徑9mm制式半自動手槍製造
    ，槍管內具6條左旋來復線，擊發功能正常，可供擊發同口
    徑制式子彈使用，認具殺傷力。三、送鑑手槍一支（槍枝管
    制編號0000000000，含彈匣二個），認係仿造槍，為仿以色
    列IMI廠941FBL型口徑9mm制式半自動手槍製造，管內具6條
    左旋來復線，擊發功能正常，可供擊發同口徑制式子彈使用
    ，認具殺傷力。四、送鑑子彈七十八顆，鑑定情形如下:（
    一）五十七顆，認均係口徑9mm制式子彈，採樣二十三顆試
    射，可擊發，認均具殺傷力。（二）五顆，認均係口徑9mm
    制式子彈，彈底均具撞擊痕跡，採樣一顆試射，可擊發，認
    具殺傷力。（三）一顆，認係非制式子彈，由口徑9mm 制式
    彈殼組合直徑9.0mm金屬彈頭而成，經試射，可擊發，認具
    殺傷力。（四）十三顆，認均係非制式子彈，由金屬彈殼組
    合直徑9.0±0.5mm金屬彈頭而成，採樣四顆試射，一顆可擊
    發，認具殺傷力，三顆雖可擊發，惟發射動能不足，認不具
    殺傷力。（五）二顆，認均係非制式子彈，由金屬彈殼組合
    直徑9.0±0.5mm金屬彈頭而成，採樣一顆試射，可擊發，認
    具殺傷力。五、送鑑彈殼四顆，認均係非制式金屬彈殼。六
    、送鑑彈頭五顆，認均係非制式金屬彈頭。」，此有內政部
    警政署刑事警察局100年3月15日刑鑑字第1000013727號鑑定
    書附卷可稽（見100年度偵字第3314號卷第50頁至第52頁）
    ，堪認扣案美國BERETTA廠92FS型口徑9mm制式半自動手槍一
    支（槍枝管制編號0000000000，含彈匣一個）、仿以色列IM
    I廠941FBL型口徑9mm制式半自動手槍一支（槍枝管制編號00
    00000000，含彈匣二個）、仿以色列IMI廠941FBL型口徑9mm
    制式半自動手槍一支（槍枝管制編號0000000000，含彈匣二
    個）、口徑9mm制式子彈五十七顆均具殺傷力；至扣案之金
    屬彈殼組合直徑9.0±0.5mm金屬彈頭非制式子彈為十三顆，
    經試射四顆結果，僅有一顆有殺傷力，其餘三顆發射動能不
    足，均不具殺傷力，是依鑑定結果而言，既有四分之三之比
    例不具殺傷力，僅能認其中一顆具有殺傷力，其餘十二顆則
    不具殺傷力；又扣案之金屬彈殼組合直徑9.0±0.5mm金屬彈
    頭非制式子彈二顆，經試射一顆結果，有殺傷力，依鑑定結
    果而言，既係百分之百之比例有殺傷力，而其餘未經試射子
    彈一顆與該試射子彈外觀並無差異，應可認其餘未經試射子
    彈一顆有殺傷力。從而，被告上開自白核與事實相符。此部
    分事證業臻明確，被告犯行洵堪認定，應予依法論處。
二、核被告高泉賓所為，係犯槍砲彈藥刀械管制條例第7條第4項
    之未經許可寄藏手槍罪、同條例第8條第4項之未經許可寄藏
    可發射子彈具有殺傷力槍枝罪，及同條例第12條第4項之未
    經許可寄藏子彈罪。復按槍砲彈藥刀械管制條例第7條第4項
    、第12條第4項係將「持有」與「寄藏」為分別之處罰規定
    ，則單純之「持有」，固不包括「寄藏」，但「寄藏」之受
    人委託代為保管，其保管之本身所為之「持有」，既係「寄
    藏」之當然結果，法律上自宜僅就「寄藏」行為為包括之評
    價，不應另就「持有」予以論罪（參照最高法院74年台上字
    第3400號判例意旨），則被告因綽號「阿敏」之男子向其索
    討上揭槍彈，其為日後得以返還該等槍彈予綽號「阿敏」男
    子，仍基於寄藏槍枝及子彈之犯意，代為保管其已置放於前
    揭住處附近之上開具有殺傷力槍枝、子彈行為，應係犯槍砲
    彈藥刀械管制條例第7條第4項之未經許可寄藏手槍罪、同條
    例第8條第4項之未經許可寄藏可發射子彈具有殺傷力槍枝罪
    ，及同條例第12條第4項之未經許可寄藏子彈罪，公訴意旨
    認被告係涉犯同條例第7條第4項之未經許可持有手槍罪嫌、
    同條例第8條第4項之未經許可持有可發射子彈具有殺傷力槍
    枝罪嫌，及同條例第12條第4項之未經許可持有子彈罪嫌，
    容有誤會，因罪名屬同一條項，自毋庸引用刑事訴訟法第
    300條規定變更起訴法條，併此敘明（原判決就此部分漏未
    敘明）。被告以一行為同時觸犯上開三罪名，為想像競合犯
    ，應從一重之未經許可寄藏手槍罪論處。再查，被告有事實
    欄所示之前科執行完畢情形，有本院被告前案紀錄表一份在
    卷可按，其受有期徒刑執行完畢後五年內故意再犯本件有期
    徒刑以上之罪，為累犯，應依刑法第47條第1項之規定加重
    其刑。至經警所扣金屬彈殼組合直徑9.0±0.5mm金屬彈頭非
    制式子彈二顆部分（即子彈表面較黑者），起訴書犯罪事實
    欄固載被告係持有具殺傷力之上開子彈一顆，惟起訴書證據
    清單編號3所示待證事實（見起訴書第3頁倒數第5行至倒數
    第1行）已載明上開二顆子彈均具殺傷力，起訴書犯罪事實
    欄顯係誤載，復此敘明。
三、扣案之美國BERETTA廠92FS型、口徑9mm制式半自動手槍一支
    （槍枝管制編號0000000000，含彈匣一個）、仿以色列IMI
    廠941FBL型口徑9mm制式半自動手槍一支（槍枝管制編號000
    0000000，含彈匣二個）、仿以色列IMI廠941FBL型口徑9mm
    制式半自動手槍一支（槍枝管制編號0000000000，含彈匣二
    個），及未經試射之口徑9mm制式子彈三十四顆、口徑9mm制
    式子彈四顆（彈底均具撞擊痕跡）、金屬彈殼組合直徑9.0
    ±0.5mm金屬彈頭非制式子彈一顆，均具殺傷力，屬違禁物
    ，應依刑法第38條第1項第1款規定，併予宣告沒收。至扣案
    已試射之口徑9mm制式子彈二十三顆、口徑9mm制式子彈一顆
    （彈底具撞擊痕跡）、口徑9mm制式彈殼組合直徑9.0mm金屬
    彈頭非制式子彈一顆、金屬彈殼組合直徑9.0±0.5mm金屬彈
    頭非制式子彈一顆、金屬彈殼組合直徑9.0±0.5mm金屬彈頭
    非制式子彈一顆（子彈表面較黑者），業經警方送驗試射已
    擊發，均已不具殺傷力，而非違禁物，自均不予宣告沒收。
    另扣案之金屬彈殼組合直徑9. 0±0.5mm金屬彈頭非制式子
    彈十二顆、彈殼四顆、彈頭五顆，均無證據證明係具有殺傷
    力之子彈，亦不予宣告沒收，附此敘明。
貳、不另為無罪諭知部分：
一、公訴意旨另以：被告高泉賓於97年間，收受江偉宏所寄放之
    上開具有殺傷力槍枝、子彈，及具有殺傷力金屬彈殼組合直
    徑9.0±0.5mm金屬彈頭非制式子彈九顆（即扣案金屬彈殼組
    合直徑9.0±0.5 mm金屬彈頭非制式子彈十三顆，扣除經鑑
    定試射後認具有殺傷力之上開子彈一顆、不具殺傷力上開子
    彈三顆），並自斯時起無故而持有之，並將之藏置於其胞姊
    高金梅所經營位於臺北市○○區○○街158號之當鋪或隨身
    攜帶，因認被告此部分行為（即被告自97年間起至99年6月
    間某日前持有、寄藏上開槍枝、子彈行為），亦涉犯槍砲彈
    藥刀械管制條例第7條第4項之未經許可持有手槍罪嫌、同條
    例第8條第4項之未經許可持有可發射子彈具有殺傷力槍枝罪
    嫌，及同條例第12條第4項之未經許可持有子彈罪嫌云云。
二、按犯罪事實應依證據認定之，無證據不得認定犯罪事實，刑
    事訴訟法第154條第2項定有明文。次按認定不利於被告之事
    實，須依積極證據，茍積極之證據本身存有瑕疵而不足為不
    利於被告事實之認定，即應為有利於被告之認定，更不必有
    何有利之證據，而此用以證明犯罪事實之證據，猶須於通常
    一般人均不至於有所懷疑，堪予確信其已臻真實者，始得據
    以為有罪之認定，倘其證明尚未達到此一程度，而有合理性
    之懷疑存在，致使無從為有罪之確信時，即應為無罪之判決
    ，此有最高法院82年度臺上字第163號判決、76年臺上字第
    4986號、30年上字第816號等判例意旨可資參照。而刑事訴
    訟法第161條已於91年2月8日修正公布，其第1項規定：檢察
    官就被告犯罪事實，應負舉證責任，並指出證明之方法，因
    此檢察官對於起訴之犯罪事實，應負提出證據及說服之實質
    舉證責任，倘所提出之證據，不足為被告有罪之積極證明，
    或其指出證明之方法，無從說服法院以形成被告有罪之心證
    ，基於無罪推定之原則，自應為被告無罪判決之諭知，最高
    法院92年臺上字第128號判例可資參照。又當事人得聲請法
    院調查證據，而法院為發見真實，亦得依職權調查證據，但
    限於維護公平正義或對被告之利益有重大關係之事項為限，
    修正刑事訴訟法第163條第1、2項定有明文。故法院固得依
    職權調查證據，但並無蒐集證據之義務。蒐集證據乃檢察官
    或自訴人之職責，事實審法院應以調查證據為其主要職責，
    其調查之範圍，亦以審判中所存在之一切證據為限，案內不
    存在之證據，即不得責令法院為發現真實，應依職權從各方
    面蒐集證據（最高法院91年度臺上字第5846號判決可資參照
    ）。
三、經查，被告於警詢、偵查時固供述江偉宏於97年間即將一包
    東西寄放於被告處云云，惟被告亦供稱其於江偉宏死亡後，
    方知該包東西係槍彈等情（見100年度偵字第3314號卷第4頁
    反面至第5頁正面、第34頁至第35頁），再於原審審理及本
    院審理時均供稱：上開槍彈係江偉宏在99年間出獄後，於同
    年3月初某日交付予伊等語（見原審卷第44頁正面、本院卷
    第29頁反面），參諸江偉宏確係於99年2月20日出監，於同
    年3 月16日死亡之情，亦有本院在監在押全國紀錄表、江偉
    宏死亡證明書影本、戶役政連結作業系統資料附卷可憑（見
    原審卷第49頁、第55頁至第56頁），被告所辯江偉宏於99年
    3月初交付上開槍彈予伊等語，尚非無稽，既無其他證據足
    以證明被告於警詢、偵查所供其於97年間即取得上開槍彈乙
    節，且無證據證明被告自97年間起即基於持有或寄藏槍枝、
    子彈之犯意，將上開具殺傷力之槍、彈藏置於其胞姊高金梅
    所經營位於臺北市○○區○○街158號之當鋪或隨身攜帶，
    自不能遽認被告於97年間即有持有或寄藏上開具殺傷力槍枝
    、子彈之犯行。復次，扣案之金屬彈殼組合直徑9.0±0.5mm
    金屬彈頭非制式子彈為十三顆，經警送內政部警政署刑事警
    察局鑑驗結果，採樣四顆試射，僅有一顆有殺傷力，其餘三
    顆發射動能不足，均不具殺傷力，是依鑑定結果而言，既有
    四分之三之比例不具殺傷力，僅能認其中一顆具有殺傷力，
    其餘十二顆則不具殺傷力，業如前述，即不能認被告有公訴
    意旨所指被告持有具殺傷力之金屬彈殼組合直徑9.0±0.5mm
    金屬彈頭非制式子彈九顆之行為。
四、綜上，檢察官所舉證據既無法證明被告有上開公訴意旨所指
    持有槍枝及持有子彈犯行，本應就被告此部分所涉犯行為無
    罪之諭知，惟公訴意旨認被告此部分犯行與被告上開論罪科
    刑部分，有實質上一罪關係及想像競合犯之裁判上一罪關係
    ，爰不另為無罪之諭知。
、原審基於以上相同之認定，以被告高泉賓罪證明確，適用槍
    砲彈藥刀械管制條例第7條第4項、第8條第4項、第12條第4
    項，刑法第11條、第55條、第47條第1項、第42條第3項、第
    38條第1項第1款，審酌被告非法寄藏制式手槍、子彈及改造
    槍枝、子彈之數量非微，對於社會安全有高度危險性，行為
    要屬不當，惟念其犯後坦承犯行，尚有悔意，並參酌其前科
    素行、智識能力、生活狀況及檢察官求處有期徒刑五年六月
    等一切情狀，量處有期徒刑五年六月，併科罰金新臺幣二十
    萬元，罰金部分並諭知易服勞役之折算標準，並就扣案之美
    國BERETTA廠92FS型口徑9mm制式半自動手槍一支（槍枝管制
    編號0000000000，含彈匣一個）、仿以色列IMI廠941FBL型
    口徑9mm制式半自動手槍一支（槍枝管制編號0000000000，
    含彈匣二個）、仿以色列IMI廠941FBL型口徑9mm制式半自動
    手槍一支（槍枝管制編號0000000000，含彈匣二個），及未
    經試射之具殺傷力口徑9mm制式子彈三十四顆、口徑9mm制式
    子彈四顆、金屬彈殼組合直徑9.0±0.5mm金屬彈頭非制式子
    彈一顆，諭知宣告沒收，經核認事用法均無違誤。而量刑輕
    重，屬為裁判之法院得依職權自由裁量之事項，苟其量刑已
    以行為人之責任為基礎，並斟酌刑法第57條各款所列情狀，
    在法定刑度內，酌量科刑，如無偏執一端，致明顯失出失入
    情形，上級審法院即不得單就量刑部分遽指為不當或違法，
    原判決之科刑，經核認事用法均無違誤，量刑亦屬妥適。被
    告以原審判決量刑過重為由，因而提起上訴，為無理由，應
    予駁回。
據上論斷，應依刑事訴訟法第368條，判決如主文。
本案經檢察官莊俊仁到庭執行職務。
中    華    民    國   100    年    9     月    28    日
                  刑事第二十庭  審判長法  官  楊力進
                                      法  官  王世華
                                      法  官  林海祥
以上正本證明與原本無異。
如不服本判決，應於收受送達後10日內向本院提出上訴書狀，其
未敘述上訴之理由者並得於提起上訴後10日內向本院補提理由書
（均須按他造當事人之人數附繕本）「切勿逕送上級法院」。
                                      書記官  林敬傑
中    華    民    國   100    年    9     月    28    日
附錄：本案論罪科刑法條全文
槍砲彈藥刀械管制條例第7 條
未經許可，製造、販賣或運輸火砲、肩射武器、機關槍、衝鋒槍
、卡柄槍、自動步槍、普通步槍、馬槍、手槍或各類砲彈、炸彈
、爆裂物者，處死刑、無期徒刑或7 年以上有期徒刑；處徒刑者
，併科新臺幣3 千萬元以下罰金。
未經許可，轉讓、出租或出借前項所列槍砲、彈藥者，處無期徒
刑或5 年以上有期徒刑，併科新臺幣1 千萬元以下罰金。
意圖供自己或他人犯罪之用，而犯前二項之罪者，處死刑或無期
徒刑；處徒刑者，併科新臺幣5 千萬元以下罰金。
未經許可，持有、寄藏或意圖販賣而陳列第1 項所列槍砲、彈藥
者，處5 年以上有期徒刑，併科新臺幣1 千萬元以下罰金。
意圖供自己或他人犯罪之用，以強盜、搶奪、竊盜或其他非法方
法，持有依法執行公務之人所持有之第1 項所列槍砲、彈藥者，
得加重其刑至二分之一。
第1 項至第3 項之未遂犯罰之。
槍砲彈藥刀械管制條例第8 條
未經許可，製造、販賣或運輸鋼筆槍、瓦斯槍、麻醉槍、獵槍、
空氣槍或第4 條第1 項第1 款所定其他可發射金屬或子彈具有殺
傷力之各式槍砲者，處無期徒刑或5 年以上有期徒刑，併科新臺
幣1 千萬元以下罰金。
未經許可，轉讓、出租或出借前項所列槍枝者，處5 年以上有期
徒刑，併科新臺幣1 千萬元以下罰金。
意圖供自己或他人犯罪之用，而犯前二項之罪者，處無期徒刑或
7 年以上有期徒刑，併科新臺幣1 千萬元以下罰金。
未經許可，持有、寄藏或意圖販賣而陳列第1 項所列槍枝者，處
3 年以上10年以下有期徒刑，併科新臺幣7 百萬元以下罰金。
第1 項至第3 項之未遂犯罰之。
犯第1 項、第2 項或第4 項有關空氣槍之罪，其情節輕微者，得
減輕其刑。
槍砲彈藥刀械管制條例第12條
未經許可，製造、販賣或運輸子彈者，處1 年以上7 年以下有期
徒刑，併科新台幣500 萬元以下罰金。
未經許可，轉讓、出租或出借子彈者，處6 月以上5 年以下有期
徒刑，併科新台幣300 萬元以下罰金。
意圖供自己或他人犯罪之用，而犯前二項之罪者，處3 年以上10
年以下有期徒刑，併科新台幣700 萬元以下罰金。
未經許可，持有、寄藏或意圖販賣而陳列子彈者，處5 年以下有
期徒刑，併科新台幣300 萬元以下罰金。
第1 項至第3 項之未遂犯罰之。